【裁判字號】    90,交易,419
【裁判日期】    901024
【裁判案由】    過失傷害
【裁判全文】
臺灣臺南地方法院刑事判決                          九十年度交易字第四一九號
    公  訴  人  臺灣台南地方法院檢察署檢察官
    被      告  乙○○
右列被告因過失傷害案件，經檢察官提起公訴（九十年度偵字第七九七０號），本院
判決如左：
    主  文
乙○○因過失傷害人，處有期徒刑參月，如易科罰金，以參佰元折算壹日。
    事  實
一、乙○○於民國九十年三月十二日下午四時許，駕駛車牌號碼ＴＭ─九二三五號自
    用小客車，沿台南縣官田鄉○○村道路由東向西方向行駛，途經官田鄉東庄村瓦
    瑤一之五號旁，理應注意汽車交會時，駕駛人應注意會車相互之間隔不得少於半
    公尺，而依當時天候晴朗、日間自然光線、路面乾燥無缺陷、道路上未有任何障
    礙物、視距復屬良好等情形以觀，客觀上亦無不能注意之情事，其竟疏於注意於
    鄰近行車分向線處行駛。適有甲○○於同一時、地，騎乘車牌號碼七０七─０六
    五二號重型機車，沿台南縣官田鄉○○村道路由西向東方向行駛，亦疏未注意二
    車交會時，會車相互間隔不得少於半公尺，亦於鄰近行車分向處行駛至上址，乙
    ○○見狀閃避不及，其自用小客車右側車頭保險桿及右前輪處擦撞甲○○騎乘機
    車車頭，甲○○隨即人車倒地，受有頭部撞傷、右股骨開放性骨折、右足外踝開
    放性骨折，併巨大撕脫傷、左膝前後十字勒帶斷裂、第十二胸椎壓性骨折等傷害
    。
二、案經甲○○訴由台南縣警察局麻豆分局報請台灣台南地方法院檢察署檢察官偵查
    起訴。
    理  由
一、訊據被告乙○○固坦承於右揭時、地，駕車撞擊甲○○騎乘機車，並致甲○○受
    有傷害之事實，惟矢口否認有何過失傷害犯行，辯稱：當時甲○○逆向騎在路中
    間，伊當時因為要閃他，所以才往左邊閃，才會撞到甲○○云云。經查：
   （一）右揭犯罪事實，業據告訴人甲○○於警訊、偵審時指訴綦詳，並有台南縣
         警察局道路交通事故調查報告表一紙、現場及車損照片六張、財團法人台
         灣基督長老教會新樓醫院診斷證明書一紙附卷可參。
   （二）次查，依台南縣警察局道路交通事故調查報告表事故現場圖所示，被告所
         駕自用小客車與告訴人甲○○騎乘機車二車撞擊前，其左側車輪之剎車痕
         起點，係位於來車道（即告訴人原行駛之車道）近行車分向處，並向西南
         方來車道延伸；而告訴人所騎乘之機車，於二車撞擊後，機車倒地，留於
         肇事現場之刮地痕亦位於被告行駛車道近行車分向處，足見二車於會車前
         均未靠右行駛，而行駛行車分向附近，並均未保持半公尺之距離，致會車
         時二車相撞擊。
   （三）按會車相互之間隔不得少於半公尺，道路交通安全規則第一百條第五款定
         有明文。本件被告乙○○於上開時、地，與告訴人機車會車時，理應注意
         前述規定，保持半公尺以上之距離，而當時天候晴朗、日間自然光線、路
         面乾燥無缺陷、視距復屬良好等情，亦有前述道路交通事故調查報告表載
         明可考，據此情況判斷，客觀上亦無不能注意之情事，其竟疏於注意，致
         生車禍肇事，是被告顯有過失。況本件經送台灣省台南區行車事故鑑定委
         員會鑑定結果，亦持相同見解，復有上開鑑定委員會九十年八月三十一日
         南鑑字第九０一０二九號函及鑑定意見書在卷可參。再者，本件告訴人陳
         振泰係因此次車禍，受有如事實欄所載之傷害，而被告乙○○之過失駕車
         行為，與告訴人所受之傷害間，復具有相當因果關係，雖告訴人甲○○本
         件車禍之發生亦有疏失，但既由於被告之過失併合而為危害發生之原因，
         被告之刑責，當不能因此相抵而解免，僅可供量刑之斟酌而已。被告所辯
         ，係屬臨訟卸責之詞，不足採信，本件事證明確，被告過失傷害犯行，堪
         予認定。
二、核被告乙○○所為，係犯刑法第二百八十四條第一項前段之普通過失傷害罪。本
    院審酌被告之生活狀況、品行、智識程度、犯罪所生之危險或損害、過失程度，
    告訴人所受之傷害等一切情狀，量處如主文所示之刑，並諭知易科罰金之折算標
    準，以資懲儆。
據上論斷應依刑事訴訟法第二百九十九條第一項前段，刑法第二百八十四條第一項前
段、第四十一條第一項前段，罰金罰鍰提高標準條例第一條前段，第二條判決如主文
。
中      華      民      國    九十      年      十      月    二十四    日
                                臺灣臺南地方法院交通法庭
                                        法  官    田  幸  艷
右正本證明與原本無異。
如不服本判決，應於判決送達後十日內向本院提出上訴狀( 應附繕本 )。
                                        書記官    廖  明  娟
中      華      民      國    九十      年      十      月    二十四    日
附錄本案論罪科刑法條全文
刑法第二百八十四條第一項前段：
因過失傷害人者，處六月以下有期徒刑、拘役或五百元以下罰金。


司法院資訊處製作；財團法人民間司法改革基金會備份。
